【裁判字號】    97,訴,4829
【裁判日期】    971224
【裁判案由】    毒品危害防制條例
【裁判全文】
臺灣臺中地方法院刑事判決              97年度訴字第4829號
公  訴  人  臺灣臺中地方法院檢察署檢察官
被      告  乙○○
                    （另案
上列被告因毒品危害防制條例案件，經檢察官提起公訴（九十七
年度毒偵字第五四五八號），被告於準備程序就被訴事實為有罪
之陳述，本院合議庭裁定由受命法官獨任逕行簡式審判程序，並
予判決如下：
    主    文
乙○○施用第一級毒品，處有期徒刑肆月，如易科罰金，以新台
幣壹仟元折算壹日
    犯罪事實
一、乙○○前於民國九十四年間，曾因施用毒品案件，經法院裁
    定送觀察勒戒後，認無繼續施用毒品之傾向，由臺灣臺中地
    方法院檢察署檢察官於九十四年六月三十日以九十四年度毒
    偵字第三０三二號為不起訴處分確定（觀察勒戒執行至九十
    四年六月二十九日釋放）；詎其仍不知悛悔，明知毒品海洛
    因業經公告列為毒品危害防制條例之第一級毒品，不得非法
    持有、施用，因未戒除施用毒品海洛因之惡習，猶於前開觀
    察勒戒執行完畢釋放後五年內，復基於施用第一級毒品海洛
    因之行為決意，於向原名黃燕玲之黃盈珊（其所涉販賣第一
    級毒品犯嫌，已經員警移送由檢察官分案偵辦）購得毒品海
    洛因若干後，即在九十七年八月三十一日某時（即起訴書所
    載九十七年八月底某日），在其位於臺中縣龍井鄉○○○街
    ○段三八八號住處內，以將微量毒品海洛因混入飲水中稀釋
    後，注入注射針筒內，再以注射針筒注射血管之方式，非法
    施用毒品海洛因一次。嗣乙○○於九十七年九月一日十六時
    五分許，為警持本院核發之搜索票在其前揭住處內搜索查獲
    ，員警並徵得乙○○之同意後，採集尿液送請鑑驗，因嗎啡
    （毒品海洛因之代謝物）係呈現陽性反應，始由警進而查悉
    上情。
二、案經臺中縣警察局清水分局移送臺灣臺中地方法院檢察署檢
    察官偵查起訴。
    理    由
一、上開犯罪事實，業經被告乙○○於本院時坦認不諱，而被告
    為警查獲後所採取之尿液，經送請中山醫學大學附設醫院檢
    驗科藥物檢測中心檢驗結果，嗎啡（毒品海洛因之代謝物）
    係呈現陽性反應，有該中心出具之尿液檢驗報告一份附卷可
    稽（見警卷第一五頁）；足見被告上開自白，確與客觀事實
    相符，堪予採認。另被告前於九十四年間，即曾因施用毒品
    案件，經法院裁定送觀察勒戒後，認無繼續施用毒品之傾向
    ，由臺灣臺中地方法院檢察署檢察官於九十四年六月三十日
    以九十四年度毒偵字第三０三二號為不起訴處分確定（觀察
    勒戒執行至九十四年六月二十九日釋放），此有臺灣高等法
    院被告前案紀錄表及臺灣臺中地方法院檢察署全國施用毒品
    案件紀錄表在卷可查，是被告確有於觀察勒戒執行完畢釋放
    後，五年內復行施用毒品之罪行。綜此，本件事證已臻明確
    ，被告施用毒品海洛因之犯行洵堪認定。
二、按海洛因係屬毒品危害防制條例第二條第二項第一款所指之
    第一級毒品，核被告乙○○所為，係犯毒品危害防制條例第
    十條第一項之施用第一級毒品罪。被告施用前持有第一級毒
    品之低度行為，應為其施用第一級毒品之高度行為所吸收，
    不另論罪。另按犯第四條第一項至第四項、第五條第一項至
    第四項前段、第六條第一項至第四項、第七條第一項至第四
    項、第八條第一項至第四項、第十條或第十一條第一項、第
    二項之罪，供出毒品來源，因而破獲者，得減輕其刑，毒品
    危害防制條例第十七條定有明文，考其立法目的，在利用減
    刑之寬典，鼓勵運輸、販賣、吸用或持有毒品之行為人，供
    出毒品之來源，藉以擴大防制毒品之成效，使煙毒易於斷絕
    。故凡觸犯該條所列舉之罪者，據實指陳其毒品由來之人或
    地，並因而破案查獲者，即符合該條得減輕其刑之規定。查
    本件被告為警查獲後，於偵查中即已具體指明其所施用之毒
    品海洛因係由其向原名黃燕玲，綽號「燕玲」之黃盈珊所購
    得（見偵查卷第九頁），員警乃由檢察官指揮據以循線查獲
    黃盈珊，並以黃盈珊涉有販賣毒品海洛因罪嫌，移送臺灣臺
    中地方法院檢察署為後續之偵查，此有犯嫌黃盈珊之臺灣高
    等法院前案紀錄表與臺中縣警察局大甲分局九十七年十月二
    十八日中縣甲警偵字第０九七００三四九二九號刑事案件移
    送書影本存卷可參，被告既就其所施用之毒品海洛因供出來
    源為購自犯嫌黃盈珊，並使偵查機關因而查悉破獲犯嫌黃盈
    珊販賣毒品海洛因予被告之犯嫌，被告所為自與前開法條減
    刑之要件相符，而得予以減輕其刑。
三、爰審酌被告乙○○前已因施用毒品犯行經觀察勒戒，竟仍故
    態復萌，復行施用毒品不輟，無視於毒品對於自身健康之戕
    害及國家對於杜絕毒品犯罪之禁令；惟衡酌施用毒品係屬自
    戕行為，被告犯罪手段尚屬平和，亦未因此而危害他人，所
    生損害尚非鉅大，且被告犯後坦承犯行，尚見悔意之犯罪後
    態度，另施用毒品者均有相當程度之成癮性及心理依賴，其
    犯罪心態與一般刑事犯罪之本質並不相同，應側重適當之醫
    學治療及心理矯治為宜等一切情狀，量處如主文所示之刑，
    並諭知易科罰金之折算標準。
據上論斷，應依刑事訴訟法第二百七十三條之一第一項、第二百
九十九條第一項前段，毒品危害防制條例第十條第一項，第十七
條，刑法第十一條、第四十一條第一項前段，判決如主文。
本案經檢察官甲○○到庭執行職務。
中    華    民    國    97    年    12    月    24    日
                  刑事第三庭  法  官  陳思成
以上正本證明與原本無異。
如不服本判決應於收受判決後10日內向本院提出上訴書狀，並應
敘述具體理由；其未敘述上訴理由者，應於上訴期間屆滿後20日
內向本院補提理由書（均須按他造當事人之人數附繕本）「切勿
逕送上級法院」。
                              書記官  吳詩琳
中    華    民    國    97    年    12    月    24    日
附錄論罪科刑法條
毒品危害防制條例第十條第一項
施用第一級毒品者，處六月以上五年以下有期徒刑。


司法院資訊處製作；財團法人民間司法改革基金會備份。
